# 期后少数股东增资导致失去子公司控制权是否满足持有待售的立即可交易条款？

提问人：237148652 时间：2019-03-03 14:08:12
公司于报告日前与子公司及其他少数股东签订增资协议，约定具体增资金额、估值、转换控制权等，因为此交易没有对价，所以我不确定者是否符合持有待售中的可立即交易，持有待售是否一定是我出售资产才会涉及？
求助陈版和众老师们，先感谢！

回答人：chenyiwei
根据《企业会计准则第 42 号——持有待售的非流动资产、处置组和终止经营》第十条：企业因出售对子公司的投资等原因导致其丧失对子公司控制权的，无论出售后企业是否保留部分权益性投资，应当在拟出售的对子公司投资满足持有待售类别划分条件时，在母公司个别财务报表中将对子公司投资整体划分为持有待售类别，在合并财务报表中将子公司所有资产和负债划分为持有待售类别。
所以，虽然是通过少数股东增资的方式间接丧失控制权，而没有直接处置股权投资，但只要导致丧失对该子公司控制权，且相关增资协议在 2018 年底前已经签订，且完成了所需的内外部审批程序，随时可执行的，则满足持有待售认定条件。